# 请教基金（合伙）合并问题

提问人：lxj1976315 时间：2016-03-13 13:33:22
B公司为A公司全资的公司型基金，B公司出资 1000 万，A公司出资 4000 万，社会募集 5 亿元，成立一家甲基金（合伙），B公司为GP，A公司及社会资本为LP，甲基金设有投决会，投决会 5 人，B公司及A公司共同占 4 人，投决会决定基金的投资，表决过 3 分之 2 即可投资，也就是说A及B公司控制投决会。甲基金公司除了投资并获得收益后无其他事性，甲基金存续期 10 年，前 8 年投资，后 2 年退出。 请教各公司老师，这种结构下，A公司是否需合并甲基金？

回答人：chenyiwei
1 、设立该基金的目的是什么？是否为了A的并购服务？其投资对象是否均为A指定？退出渠道是否均为卖给A？如果是，则卖给A的价格如何确定，是否为事先指定？ 2 、甲基金是否区分优先级和劣后级？A是否为其劣后级份额的唯一持有人（也可能在此基础上提供担保和承担差额补足义务），保证优先级份额的本金安全和取得约定收益？

提问人：lxj1976315 时间：2016-03-14 09:36:05
多谢陈老师，按您的提问将此问题再补充详细的说明一下。 A公司为一国有企业，下设 8 家子公司，其中B公司为A公司全资的公司型基金，B公司出资 1000 万，A公司出资 4000 万，政府基金代持机构出资 5 亿元，由B公司向社会募集4.5亿元，成立一家甲基金（合伙），基金规模 10 亿元，基金为PPP性质，目的为扶持当地外经贸企业发展，而不是为A的并购服务，投资对像由投决会决定，退出渠道未定，但一定不是均卖给A。A公司对社会募集的4.5亿的本金及收益有回购承诺。 B公司为GP，A公司政府基金代持机构及社会资本三方为LP。甲基金设有投决会，投决会 5 人，B公司及A公司共同占 4 人，政府基金代持机构 1 人。投决会决定基金的投资，表决过3 分之 2 即可投资，也就是说A及B公司控制投决会。 甲基金公司除了投资并获得收益后无其他事性，甲基金存续期 10 年，前 8 年投资，后 2 年退出。 请教各公司老师，这种结构下，A公司是否需合并甲基金？

回答人：chenyiwei
因为A可以控制投决会，且“A公司对社会募集的4.5亿的本金及收益有回购承诺”，从这一点来看A控制该基金的可能性还是比较大的。